# 外币非货币性金融资产（权益工具）公允价值变动

提问人：SharryLi 时间：2020-06-01 15:26:00
请教陈版主一个问题
根据准则要求，外币非货币性金融资产（权益工具）形成的汇兑差额，与其公允价值变动一并计入其他综合收益。
例如：
【案例】国内甲公司的记账本位币为人民币。2×15年 2 月 10 日以每股 15 港元的价格购入乙公司H股 10000 股作为以公允价值计量且其变动计入其他综合收益的金融资产，当日即期汇率为 1 港元=0.9元人民币，款项已付。2×15年 12 月31 日，由于市价变动，购入的乙公司H股的市价变为每股 18 港元，当日汇率为 1 港元=0.85元人民币。假定不考虑相关税费的影响。
2×15年 2 月 10 日，该公司对上述交易应作以下处理：
借：其他权益工具投资　　　 　135000 （15×10000×0.9）
贷：银行存款——港元　　　　　　　　　 135000
由于该项金融资产是以外币计价，在资产负债表日，不仅应考虑股票市价的变动，还应一并考虑美元与人民币之间汇率变动的影响，上述金融资产在资产负债表的人民币金额为 153000 元（即18×10000×0.85），与原账面价值135000 元的差额为 18000 元人民币，计入其他综合收益。相应的会计分录为：
借：其他权益工具投资　　　　　 　　　　18000
贷：其他综合收益　　　　　 　　　　　　18000
18000 元人民币既包含甲公司所购乙公司的H股股票公允价值变动的影响，又包含人民币与美元之间汇率变动的影响。
问题：该 1800018000 元其他综合收益在利润表中““五、其他综合收益的税后净额””列示中，是全部计入“3.“3.其他权益工具投资公允价值变动””，还是需要将其拆分， 2700027000 元（元（18-1518-15）） 1000010000 0.90.9计入计入“3.其他权益工具投资公允价值变动”，-9000元 （ 18 0.85-150.9）*10000-27000计入 “6.外币财务报表折算差额”中。

回答人：chenyiwei
全部计入“3.其他权益工具投资公允价值变动”，无需拆分。
“6.外币财务报表折算差额”是专门用于反映将境外经营子公司以外币本位币编制的报表折算到母公司的记账本位币（如人民币）时产生的折算差额。